【裁判字號】    98,上易,2695
【裁判日期】    981105
【裁判案由】    竊盜等
【裁判全文】
臺灣高等法院刑事判決                98年度上易字第2695號
上  訴  人    甲○○
即  被  告
上列上訴人即被告因竊盜等案件，不服臺灣臺北地方法院九十八
年度易字第二一九六號，中華民國九十八年八月卅一日第一審判
決（起訴案號：臺灣臺北地方法院檢察署九十八年度偵字第一０
四二六號、第一五四三八號），提起上訴，本院判決如下：
    主  文
上訴駁回。
    理  由
一、依刑事訴訟法第三百五十條、第三百六十一條、第三百六十
    二條、第三百六十七條規定，不服地方法院之第一審判決而
    上訴者，須提出上訴書狀，並應敘述具體理由，為上訴必備
    之程式；其所提出之書狀未敘述上訴理由，或僅曾以言詞陳
    述上訴理由者，均應於上訴期間屆滿後二十日內補提理由書
    於第一審法院。第一審法院經形式審查，認逾期未補提上訴
    理由者，應定期間先命補正；逾期未補正者，為上訴不合法
    律上之程式，應以裁定駁回。倘已提出上訴理由，但所提非
    屬具體理由者，則由第二審法院以上訴不合法律上之程式，
    判決駁回。而所謂具體理由，必係依據卷內既有訴訟資料或
    提出新事證，指摘或表明第一審判決有何採證認事、用法或
    量刑等足以影響判決本旨之不當或違法，而構成應予撤銷之
    具體事由，始克當之（例如：依憑證據法則具體指出所採證
    據何以不具證據能力，或依憑卷證資料，明確指出所為證據
    證明力之判斷如何違背經驗、論理法則）；倘僅泛言原判決
    認定事實錯誤、違背法令、量刑失之過重或輕縱，而未依上
    揭意旨指出具體事由，即與第二審上訴制度旨在請求第二審
    法院撤銷、變更第一審不當或違法之判決，以實現個案救濟
    之立法目的不合（最高法院九十七年度台上字第八九二號判
    決參照）。亦即所謂具體上訴理由：(一)須指出原判決有不
    當或違法之處；(二)須依據卷內既有訴訟資料或提出新事實
    、新証據為具體指摘；(三)所指判決不當、違法情形須實際
    上存在；(四)所指判決不當、違法情形須足以構成撤銷原判
    決之理由。
二、經核，原審以上訴人即被告甲○○坦認竊盜及毀損犯行，核
    與被害人廖嘉進、吳帛益、梁元康及証人馬君翰指証情節相
    符，並有萬能鑰匙、電擊棒各一支扣案佐証，依累犯各量處
    被告有期徒刑四月、十月、八月、三月、三月等刑，並依被
    告之求刑而定應執行刑一年十月，認事用法均無違誤，量刑
    亦稱妥適。上訴人具狀泛稱：其一再辯稱扣案其隨身電擊棒
    非本案犯罪工具，然原審不予採信，有未盡調查之違誤。另
    其係因思慮不周而為本案，非故意犯罪，有正當職業，母親
    亦已年屆七十五歲，事後已深有悔意，請撤銷更裁適當之刑
    ，以陪罹癌母親等語。被告於原審自始對公訴人起訴犯行，
    包括以電擊棒毀損車窗竊取車內物品等情全部認罪，並同意
    即行簡式審判程序，既未曾辯扣案電擊棒與本案無涉，嗣並
    請求量處一年十月徒刑，不為強制工作即不為上訴等語，此
    有原審筆錄在卷（原審卷第廿五頁、第四０頁反面～四二頁
    ）可按，則其上訴指摘原審未調查電擊棒非犯罪工具之違誤
    一節，顯不存在；量刑部分，亦係依其於原審之求刑量處，
    且無何不當。是被告上訴指摘原審判決未盡調查之違法情形
    不存在，暨泛請適當量刑部分，揆諸前揭規定說明，均非屬
    具體上訴理由。本件上訴不合法律上程式，爰不經言詞辯論
    程序，逕予駁回。
三、據上論斷，應依刑事訴訟法第三百六十七條前段、第三百七
    十二條，判決如主文。
中    華    民    國   九十八   年   十一   月   五   日
                  刑事第四庭審判長法  官  陳筱珮
                                  法  官  孫惠琳
                                  法  官  陳玉雲
以上正本證明與原本無異。
不得上訴。
                                  書記官  陳思云
中    華    民    國    98    年    11    月    12    日


司法院資訊處製作；財團法人民間司法改革基金會備份。
